【裁判字號】    97,易,3733
【裁判日期】    980428
【裁判案由】    竊盜
【裁判全文】
臺灣板橋地方法院刑事判決              97年度易字第3733號
公  訴  人  臺灣板橋地方法院檢察署檢察官
被      告  甲○○
上列被告因竊盜案件，經檢察官提起公訴（97年度偵字第27916
號），本院判決如下：
    主  文
甲○○竊盜，累犯，處有期徒刑柒月。
    事  實
一、甲○○前於民國（下同）96年間，因竊盜案件，經判臺灣高
    等法院判處有期徒刑6 月確定，後減刑為有期徒刑3 月，於
    96年12月21日以易科罰金執行完畢，竟仍不知悛悔，復於97
    年7 月1 日凌晨某時許，因見乙○○獨自乙人在台北縣五股
    鄉○○路○ 段151 巷口處之7E-9536 號自用小客車內駕駛座
    上睡覺，並將其所有內有現金新臺幣（下同）35000 元、面
    額3835元支票乙張之皮包乙只放在右前座上，認有機可趁，
    即以不詳方法打開上開自用小客車之右前車門後，竊得上開
    皮包乙只。嗣於當日上午6 時許，乙○○在上開自用小客車
    內醒來時，始發覺上情，報請警員到場處理，並在上開自用
    小客車右前車門把手上方處採得甲○○右手姆指及無名指所
    留指紋各乙枚後，始循線查悉上情。
二、案經乙○○報請台北縣政府警察局蘆洲分局（按起訴書誤載
    為「板橋分局」）報請臺灣板橋地方法院檢察署檢察官偵查
    起訴。
    理  由
一、訊據被告甲○○固坦承於97年7 月1 日凌晨某時許，曾搭計
    程車行經該處附近，惟矢口否認上開犯行，辯稱：伊當時因
    尿急有下車尿尿，可能因此不小心才在上開自用小客車上留
    有指紋云云。經查：
  (一)告訴人乙○○於上開時地獨自乙人在上開自用小客車內駕駛
    座上睡覺，並將其所有內有現金35000 元、面額3835元支票
    乙張之皮包乙只放在右前座上，而遭竊走，而被告於同日凌
    晨亦確有搭計程車行經上址成泰路附近下車等情，業據告訴
    人乙○○於本院審理時指訴綦詳，並為被告於本院審理時所
    供述屬實，復有告訴人乙○○遭竊後報請警員到場處理所拍
    得上開自用小客車之照片6 紙，在卷可稽，足堪認定。
  (二)又告訴人乙○○報請警員到場處理後，復經警員在上開自用
    小客車右前車門把手上方處採得疑似指紋多枚，經送請內政
    部警政署刑事警察局比對鑑定之結果，其中2 枚確與被告所
    留存之右手姆指及無名指之指紋相符，此有台北縣政府警察
    局蘆洲分局刑案現場勘查紀錄表證物清單、刑事案件證物採
    驗紀錄表、勘察採證同意書及內政部警政署刑事警察局97年
    8 月6 日刑紋字第0970110289號鑑驗書各乙份可佐，亦堪認
    定。
  (三)雖被告辯稱其當時搭計程車行經該處附近，因尿急下車，可
    能不小心在上開自用小客車上留下指紋云云。惟告訴人乙○
    ○停放上開自用小客車之場所，乃係台北縣五股鄉○○路○
    段151 巷口處，上開地點不僅接近大馬路之成泰路3 段，此
    有上開自用小客車照片6 紙可憑，非屬一般常人因一時尿急
    小解之場所，且上開自用小客車內當時復有身為女子之告訴
    人乙○○其人正在車內睡覺，則衡諸一般常情，被告更應迴
    避此一地點進行小解，始為合理，是警員在上開自用小客車
    右前車門把手上方處所採得被告右手姆指及無名指之指紋乙
    情，顯與被告辯稱其當時因尿急下車而不小心碰到留下指紋
    云云，應毫無任何干係，至為灼然。被告上開所辯，顯係事
    後卸責之詞，不足採信。
  (四)綜上所述，被告上開竊盜犯行已臻明確，應予依法論科。
二、核被告所為，係犯刑法第320 條第1 項之竊盜罪。被告前於
    96年間，因竊盜案件，經判臺灣高等法院判處有期徒刑6 月
    確定，後減刑為有期徒刑3 月，於96年12月21日以易科罰金
    執行完畢，此有被告之臺灣高等法院被告前案紀錄表乙份可
    佐，其復於5 年內，故意再犯有期徒刑以上之本罪，為累犯
    ，應依刑法第47條第1 項之規定，加重其刑。爰審酌被告本
    件犯罪之動機、目的、手段、所生危害及其犯罪後之態度等
    一切情狀，處如主文所示之刑，以資懲儆。
據上論斷，應依刑事訴訟法第299 條第1 項前段，刑法第320 條
第1 項、第47條第1 項，刑法施行法第1 條之1 第1 項、第2 項
前段，判決如主文。
本案經檢察官黃筵銘到庭執行職務。
中    華    民    國    98    年    4     月    28    日
                  刑事第七庭  法  官  林 晏 鵬
上列正本證明與原本無異。
如不服本判決，應於判決送達後10日內敘明上訴理由，向本院提
出上訴狀 (應附繕本) ，上訴於臺灣高等法院。其未敘述上訴理
由者，應於上訴期間屆滿後20日內向本院補提理由書「切勿逕送
上級法院」。
                              書記官  陳 映 孜
中    華    民    國    98    年    4     月    28    日
附錄法條：刑法第320條
中華民國刑法第320條
（普通竊盜罪、竊佔罪）
意圖為自己或第三人不法之所有，而竊取他人之動產者，為竊盜
罪，處 5 年以下有期徒刑、拘役或 5 百元以下罰金。
意圖為自己或第三人不法之利益，而竊佔他人之不動產者，依前
項之規定處斷。
前二項之未遂犯罰之。


司法院資訊處製作；財團法人民間司法改革基金會備份。
